【裁判字號】    98,訴,1243
【裁判日期】    981009
【裁判案由】    毒品危害防制條例等
【裁判全文】
臺灣高雄地方法院刑事判決              98年度訴字第1243號
公  訴  人  臺灣高雄地方法院檢察署檢察官
被      告  戊○○
            甲○○
上列被告等因毒品危害防制條例等案件，經檢察官提起公訴（98
年度偵字第21132 、22063 、24743 號及98年度毒偵字第4190、
4282、4283號），被告等於準備程序中就被訴事實為有罪之陳述
，經本院告知簡式審判意旨，且詢問當事人意見後，本院合議庭
裁定由受命法官依簡式審判程序獨任審理，本院判決如下：
    主  文
戊○○犯如附表一編號1 、2 、4 、5 所示之竊盜罪肆罪，均累
犯，各處如附表一編號1 、2 、4 、5 所示之刑。又犯如附表二
編號1 至2 所示之施用第一級毒品罪貳罪，均累犯，各處如附表
二編號1 至2 所示之刑。應執行有期徒刑貳年肆月。
甲○○犯如附表一編號3 所示竊盜罪，累犯，處如附表一編號 3
所示之刑。又犯如附表二編號3 所示施用第一級毒品罪，累犯，
處如附表二編號3 所示之刑。應執行有期徒刑拾月。
    事  實
一、戊○○前於民國90年間，因犯施用毒品案件，經本院裁定令
    入戒治處所施以強制戒治，90年8 月17日認無繼續強制戒治
    之必要，停止戒治出所，期間併付保護管束，嗣因違反保護
    管束應遵守事項情節重大，而經本院裁定撤銷原停止處分，
    於91年4 月24日接續執行強制戒治，同年11月16日戒治期滿
    執行完畢，上開犯行並經本院以90年度訴字第1351號判處有
    期徒刑1 年確定。又於95年間，因犯竊盜、施用第一級及第
    二級毒品等案件，分經本院以95年度易字第829 號及95年度
    訴字第1689號各判處有期徒刑1 年8 月、8 月及3 月，其中
    施用毒品等罪部分，經各減刑為有期徒刑4 月及1 月15日，
    與上開竊盜罪合併定應執行有期徒刑2 年確定，於97年3 月
    16 日 縮短刑期執行徒刑完畢出監；另於97年間，因犯竊盜
    案件，經臺灣屏東地方法院以97年度簡字第1371號判處有期
    徒刑3 月確定，而於98年4 月27日執行徒刑完畢出監。猶不
    知悔改，5 年內復意圖為自己不法之所有，先後為如附表一
    編號1 、2 、4 、5 所示之竊盜行為，共計4 次；又另行基
    於施用第一級毒品之犯意，先後為如附表二編號1 、2 所示
    之施用第一級毒品海洛因行為，共計2 次。
二、甲○○前於89年間，因犯施用毒品案件，經送觀察、勒戒後
    ，認有繼續施用毒品之傾向，經本院以89年度毒聲字第5566
    號裁定令入戒治處所施以強制戒治，89年12月8 日停止戒治
    處分出所，而於90年7 月13日戒治期滿執行完畢，上開犯行
    並經本院以89年度雄簡字第641 號判處有期徒刑4 月確定。
    又於93年間，因犯施用毒品案件，經本院以93年度訴字第18
    22號判處有期徒刑7 月確定，於94年7 月8 日縮短刑期執行
    徒刑完畢。再於96年間，因犯施用毒品案件，分經本院以96
    年度訴字第2539及4287號各判處有期徒刑1 年及10月，各減
    刑為6 月及5 月，二罪合併定應執行有期徒刑10月確定，而
    於97年9 月29日縮短刑期執行徒刑完畢。猶不知悔改，5 年
    內復意圖為自己不法之所有，為如附表一編號3 所示之竊盜
    行為，共計1 次；甲○○另行基於施用第一級毒品之犯意，
    為如附表二編號3 所示之施用第一級毒品海洛因行為，共計
    1 次。
三、案經丙○○訴由高雄市政府警察局鹽埕分局報告及高雄縣政
    府警察局林園分局報告臺灣高雄地方法院檢察署檢察官偵查
    起訴。
    理  由
一、本件被告戊○○及甲○○所犯為死刑、無刑徒刑或最輕本刑
    為3 年以上有期徒刑以外之罪，依渠等於準備程序中就被訴
    犯罪事實，均為有罪之陳述，經告知簡式審判程序之旨，並
    聽取當事人之意見後，依刑事訴訟法第273 條之1 第1 項之
    規定，本院認為適宜，裁定由受命法官獨任進行簡式審判程
    序，合先指明。
二、前揭犯罪事實，業據被告戊○○及甲○○於警詢、偵訊及本
    院審理時坦承不諱，核與證人丁○○、楊仁富及丙○○於警
    詢證述內容大致相符，並有現場照片4 張、監視錄影畫面翻
    拍照片10張、臺灣高雄地方法院檢察署檢察官勘驗筆錄1 紙
    、贓物認領保管單1 張、車籍查詢基本資料詳細畫面截圖 2
    份、查獲照片6 張、臺灣檢驗科技股份有限公司濫用藥物尿
    液檢驗報告3 份、查獲毒品案件嫌疑人代號與真實姓名對照
    表3 張及臺灣高等法院被告前案紀錄表2 份在卷可憑，足認
    被告二人之自白與事實相符。本件事證已臻明確，渠等犯行
    足堪認定，自應依法論科。
三、核被告戊○○如附表一編號1 、2 、4 、5 所示之行為，係
    犯刑法第320 條第1 項之竊盜罪；如附表二編號1 至2 所示
    之行為，係犯毒品危害防制條例第10條第1 項之施用第一級
    毒品罪。又核被告甲○○如附表一編號3 所示之行為，係犯
    刑法第320 條第1 項之竊盜罪；如附表二編號3 所示之行為
    ，係犯毒品危害防制條例第10條第1 項之施用第一級毒品罪
    。公訴意旨雖認被告戊○○與甲○○如附表一編號2 所示之
    行為，渠等間有犯意聯絡及行為分擔，應論以共同正犯等語
    。惟查，被告甲○○原無行竊之意，係於被告戊○○竊得「
    瑞豐資源回收場」之銅線後，經被告戊○○告知該處放置銅
    線且附近無人在場等情，始下手行竊乙節，業據被告等供稱
    甚詳互核一致（見98年度偵字第21 132號警卷第6 、10頁及
    本院98年度訴字第1243號卷第70、93頁），顯見被告等二人
    事先既未謀議或聯絡共同行竊，且被告甲○○係於被告戊○○竊盜行為完成後，始起意竊取銅線，亦無行為分擔，事後
    變賣所得款項則各自花用，更無朋分共用可言，殊無論以共
    同正犯之必要，是公訴意旨認應論以共同正犯，尚有上開事
    證不符，為本院所不採，附此敘明。被告等二人上開所犯竊
    盜及施用第一級毒品之犯行，犯意各別，行為互殊，應予分
    論併罰。另被告戊○○前於97年間，因犯竊盜案件，經臺灣
    屏東地方法院以97年度簡字第1371號判處有期徒刑3 月確定
    ，而於98年4 月27日執行徒刑完畢出監；而被告甲○○前於
    96 年 間，因犯施用第一級毒品案件，分別經本院以96年度
    訴字第2539、4287號各判處有期徒刑1 年及10月，各減刑為
    6 月及5 月，二罪合併定應執行有期徒刑10月確定，而於97
    年9 月29日縮短刑期執行徒刑完畢，有臺灣高等法院被告前
    案紀錄表2 份在卷可參，渠等於受前開徒刑執行完畢後， 5
    年以內故意再犯本件有期徒刑以上之罪，均為累犯，應分別
    依刑法第47條第1 項之規定，各加重其刑。爰審酌被告戊○○正值青壯，不思進取，任意竊取他人財物多次，嚴重侵害
    被害人等之財產法益，且屢犯竊盜及施用毒品案件，未見悔
    改之意；而被告甲○○亦值盛年，竟吸毒成性，平日素行不
    良，惟念渠等犯後已坦承犯行，所竊財物價值非鉅暨上開犯
    罪情節等一切情狀，分別量處如主文所示之刑，並分別定應
    執行刑。
據上論斷，應依刑事訴訟法第273 條之1 第1 項、第299 條第 1
項前段，毒品危害防制條例第10條第1 項、刑法第320 條第1 項
、第51條第5 款、第11條前段、第47條第1 項，刑法施行法第 1
條之1，判決如主文。
本案經檢察官王兆琳到庭執行職務。
中    華    民    國    98    年    10    月     9    日
                  刑事第十三庭  法  官  許仁豪
以上正本證明與原本無異。
如不服本判決應於收受送達後10日內向本院提出上訴書狀，並應
敘述具體理由；如未敘述上訴理由者，應於上訴期間屆滿後20日
內向本院補提理由書（均須按他造當事人之人數附繕本）「切勿
逕送上級法院」。
中    華    民    國    98    年    10    月    9     日
                                書記官  王翌翔
附表一：被告等竊盜事實一覽表。
┌─┬──┬────┬───┬───────┬────┬───┐
│編│犯罪│犯    罪│被害人│犯 罪 方 式 及│查    獲│宣告刑│
│號│時間│地    點│      │竊  取  財  物│經    過│      │
├─┼──┼────┼───┼───────┼────┼───┤
│1 │98年│高雄縣林│丁○○│戊○○趁店員未│為警調閱│戊○○│
│  │5月5│園鄉鳳芸│      │及注意之際，徒│監視錄影│犯竊盜│
│  │日上│村漁港路│      │手竊取物品架上│畫面循線│罪，累│
│  │午 9│87號「豪│      │、丁○○所有價│查獲。  │犯，處│
│  │時45│久大賣場│      │值新臺幣（下同│        │有期徒│
│  │分許│」      │      │）1,150 元之麥│        │刑肆月│
│  │    │        │      │卡倫牌洋酒1 瓶│        │。    │
│  │    │        │      │，得手後供己飲│        │      │
│  │    │        │      │用。          │        │      │
├─┼──┼────┼───┼───────┼────┼───┤
│2 │98年│同縣林園│乙○○│戊○○趁員工楊│為警調閱│戊○○│
│  │6月1│鄉○○路│      │仁富未及注意之│監視錄影│犯竊盜│
│  │9 日│2 段 740│      │際，徒手竊取回│畫面循線│罪，累│
│  │上午│號「瑞豐│      │收場負責人張智│查獲。  │犯，處│
│  │9 時│資源回收│      │欽所有之銅線若│        │有期徒│
│  │35分│場」    │      │干，得手後持向│        │刑參月│
│  │許  │        │      │某不知名之資源│        │。    │
│  │    │        │      │回收業者變賣，│        │      │
│  │    │        │      │所得款項供己花│        │      │
│  │    │        │      │用。          │        │      │
├─┼──┼────┼───┼───────┼────┼───┤
│3 │98年│同縣林園│乙○○│戊○○於竊得上│為警調閱│甲○○│
│  │6月1│鄉○○路│      │開編號2 之銅線│監視錄影│犯竊盜│
│  │9 日│2 段 740│      │後，向甲○○告│畫面循線│罪，累│
│  │上午│號「瑞豐│      │以上情，甲○○│查獲。  │犯，處│
│  │9 時│資源回收│      │認有機可乘，另│        │有期徒│
│  │35分│場」    │      │行起意，徒手竊│        │刑參月│
│  │許  │        │      │取回收場負責人│        │。    │
│  │    │        │      │乙○○所有之銅│        │      │
│  │    │        │      │線若干，變賣得│        │      │
│  │    │        │      │款350 元供己花│        │      │
│  │    │        │      │用。          │        │      │
├─┼──┼────┼───┼───────┼────┼───┤
│4 │98年│上址「瑞│乙○○│戊○○趁員工楊│為警調閱│戊○○│
│  │6月1│豐資源回│      │仁富未及注意之│監視錄影│犯竊盜│
│  │9 日│收場」  │      │際，徒手竊取張│畫面循線│罪，累│
│  │下午│        │      │智欽所有價值32│查獲。  │犯，處│
│  │3時3│        │      │0 元之銅線 2公│        │有期徒│
│  │5 分│        │      │斤，得手後變賣│        │刑參月│
│  │許  │        │      │得款200 元供己│        │。    │
│  │    │        │      │花用。        │        │      │
├─┼──┼────┼───┼───────┼────┼───┤
│5 │98年│同縣林園│丙○○│戊○○見鑰匙未│同年8 月│戊○○│
│  │7月 │鄉頂厝村│      │及拔取，徒手竊│20 日 中│犯竊盜│
│  │26日│東林西路│      │取丙○○所有價│午12時50│罪，累│
│  │下午│343 號騎│      │值20, 000 元之│分許，騎│犯，處│
│  │1時 │樓      │      │車號NA3-350 號│乘所竊重│有期徒│
│  │許  │        │      │重機車，得手後│機車行經│刑肆月│
│  │    │        │      │供己騎用。    │同縣林園│。    │
│  │    │        │      │              │鄉文賢南│      │
│  │    │        │      │              │路125 號│      │
│  │    │        │      │              │前，因案│      │
│  │    │        │      │              │通緝為警│      │
│  │    │        │      │              │逮捕，經│      │
│  │    │        │      │              │查驗機車│      │
│  │    │        │      │              │引擎號碼│      │
│  │    │        │      │              │後查獲。│      │
└─┴──┴────┴───┴───────┴────┴───┘
附表二：被告等施用毒品事實一覽表。
┌─┬──┬────┬───────┬─────┬────┐
│編│犯罪│犯    罪│犯 罪 方 式 及│查      獲│罪 名 及│
│號│時間│地    點│竊  取  財  物│經      過│量    刑│
├─┼──┼────┼───────┼─────┼────┤
│1 │98年│高雄縣林│戊○○以注射針│同月8 日上│戊○○施│
│  │6月8│園鄉某道│筒，將第一級毒│午9 時10分│用第一級│
│  │日凌│路      │品海洛因注入身│許，為警在│毒品，累│
│  │晨某│        │體施用之。    │同縣林園鄉│犯，處有│
│  │時  │        │              │東林村東林│期徒刑捌│
│  │    │        │              │西路156 號│月      │
│  │    │        │              │前攔檢，經│        │
│  │    │        │              │其同意採尿│        │
│  │    │        │              │送驗後查獲│        │
│  │    │        │              │。        │        │
├─┼──┼────┼───────┼─────┼────┤
│2 │98年│同縣林園│戊○○以注射針│同月20日下│戊○○施│
│  │6月2│鄉中芸村│筒，將第一級毒│午1 時許，│用第一級│
│  │0 日│某處海邊│品海洛因注入身│為警在同縣│毒品，累│
│  │凌晨│        │體施用之。    │林園鄉鳳林│犯，處有│
│  │1 時│        │              │路2 段 740│期徒刑捌│
│  │許  │        │              │號前攔檢，│月。    │
│  │    │        │              │經戊○○同│        │
│  │    │        │              │意採尿送驗│        │
│  │    │        │              │後查獲。  │        │
├─┼──┼────┼───────┼─────┼────┤
│3 │98年│同縣林園│甲○○以注射針│同月20日下│甲○○施│
│  │6月2│鄉港埔村│筒，將第一級毒│午1 時許，│用第一級│
│  │0 日│沿海路 4│品海洛因注入身│為警在同縣│毒品，累│
│  │凌晨│段51號住│體施用之。    │林園鄉鳳林│犯，處有│
│  │1 時│處      │              │路2 段 740│期徒刑捌│
│  │許  │        │              │號前攔檢，│月。    │
│  │    │        │              │經甲○○同│        │
│  │    │        │              │意採尿送驗│        │
│  │    │        │              │後查獲。  │        │
└─┴──┴────┴───────┴─────┴────┘


司法院資訊處製作；財團法人民間司法改革基金會備份。
